Inventaris van het archief van de Directie Materieel Koninklijke Luchtmacht en taakvoorgangers van het Ministerie van Defensie, 1950 - 1976 (1996)
Nationaal Archief, Den Haag
- Materiële en technische aangelegenheden, gebouwen, terreinen, enz., 4
  - Verwerving en verlies van goederen, 43
    - Van Defensie, -
      - Genummerde overeenkomsten, -
        - 71/0006/01.Licentie-overeenkomst voor de levering van F-104 G vliegtuigen door de Firma Lockheed.1960, 241; 1 omslag
        - 71/0009/01.Overeenkomst voor de levering van tien TF-104 G vliegtuigen door de Firma Lockheed.1961, 242; 1 omslag
        - 71/5150/11.Overeenkomst voor de levering van zes SE 3130 'Alouette II' helikopters door de Sud-Aviation Company.1954 - 1959, 243; 1 pak
        - 71/6211/11 [Overeenkomst voor de levering van zesentwintig S.E. 3160 'Alouette III' helikopters door de Sud-Aviation Societe Nationale de Constructions Aeronautiques.] 1963 - 1968, 244-245; 2 pakken
          - 1963 - 1964, 244
          - 1965 - 1968, 245
        - 71/8281/11.Overeenkomst voor de levering van twintig S-14 Machtrainer vliegtuigen en reserveonderdelen door de NV Koninklijke Nederlandse Vliegtuigenfabriek Fokker.1955, 246; 1 omslag
        - 73/4339/12.Overeenkomst voor de levering van zestien Ford 5-ton G BA vrachtwagens door NV Nederlandse Ford Automobiel Fabriek.1955, 247; 1 omslag
        - 73/4339/14.Overeenkomst voor de levering van vijf Ford C-900 trekker-chassis door NV Nederlandse Ford Automobiel Fabriek.1955, 248; 1 omslag
        - 73/4339/16.Overeenkomst voor de levering van vijf Ford Köln G 398 TA truck-chassis door NV Nederlandse Ford Automobiel Fabriek.1955, 249; 1 omslag
        - 73/6361/11.Overeenkomst voor de levering van elf Hanomag Autobussen door Tempo Wagens Import NV.1956, 250; 1 omslag
        - 76/0000/02.Overeenkomst voor de installatie casu quo het doen installeren van tweeëntwintig radarposten door NV Philips Telecommunicatie Industrie voorheen NSF.1955, 251; 1 omslag
        - 76/1264/00.Overeenkomst voor de installatie c.q. het doen installeren van radarantennes door NV Philips Telecommunicatie Industrie voorheen N.S.F.1955, 252; 1 omslag
        - 76/1264/12.Overeenkomst voor de installatie c.q. het doen installeren van radarmeetapparatuur type SGM129/00 door NV Philips Telecommunicatie Industrie voorheen N.S.F.1957, 253; 1 omslag
        - 76/1361/11.Overeenkomst voor de levering van complete Nike Hercules lanceerinrichtingen door Royal Norwegian Air Force 41.1965, 254; 1 omslag
        - 76/5390/11.Overeenkomst voor de levering van drie lange afstand waarschuwingsradarinstallaties met bijbehorende antennes door de Firma Compagnie Générale de Télégraphie.1957, 255; 1 omslag
        - 76/5392/12.Overeenkomst voor de levering van vier Ford G398TA chassis door de Firma NV Auto Service.1954, 256; 1 omslag
        - 76/8343/12.Overeenkomst voor de levering van luchtwaarschuwingsradarinstallaties type SGR 110/02 en bijbehorende hoogtemeetinstallaties door Philips Bedrijfsapparatuur Nederland NV.1959, 257; 1 omslag
        - 76/8549/11.Overeenkomst voor de levering van radarinstallatie type 150 KW 'M' door Radio Corporation of America (RCA International Division).1958, 258; 1 omslag
        - 77/0053/11.Overeenkomst voor de levering van negenentwintig modificatiekits voor de radarbeeldkast type SGM 109/02 door NV Philips Telecommunicatie Industrie.1957, 259; 1 pak
        - 77/1002/11.Overeenkomst voor de levering van luchtwaarschuwingsradarinstallaties type SGR 110/02 en bijbehorende hoogtemeetinstallaties door Philips Bedrijfsapparatuur Nederland NV.1956, 260; 1 omslag
        - 77/1028/11.Overeenkomst voor de levering van luchtwaarschuwingsradarinstallaties type SGR 110/02 en bijbehorende hoogtemeetinstallaties door Philips Bedrijfsapparatuur Nederland NV.1958, 261; 1 omslag
        - 77/1049/11.Overeenkomst voor de levering van vijftig SGM 106 radarschermen door Philips Bedrijfsapparatuur Nederland NV.1957, 262; 1 omslag
        - 77/1208/11.Wijzigingsovereenkomst voor toevoegingen aan onderhoudsrekken en voorzieningen in de radarkasten door Campagnie Générale d'Electricité NV.1957, 263; 1 omslag
        - 77/1300/11.Overeenkomst voor de reparatie van SGR 109, SGR 110 en SGR 114 radarantennes met toebehoren door NV Hollandse Signaalapparaten.1959, 264; 1 omslag
        - 77/1307/11.Overeenkomst voor de modificatie van ER-438/AC-439 radarinstallaties door Compagnie Générale de Telegraphie Sans Fil.1959, 265; 1 omslag
        - 77/1311/11.Overeenkomst voor de levering van materiaal voor de modificatie van radarinstallaties door Marconi's Wireless Telegraph Co Ltd.1960, 266; 1 omslag
        - 77/5314/11.Overeenkomst voor de levering van materiaal voor de modificatie van radarinstallaties door Marconi's Wireless Telegraph Co Ltd.1959, 267; 1 omslag
        - 77/6006/11.Overeenkomst voor de uitbereiding en verbetering van het Semi Automatic Interception System (SAIS) radarstation te Den Helder door Elliot Brothers Ltd.1967 - 1968, 268; 1 omslag
        - 78/1630/00.Overeenkomst voor de levering van een radar- en een antenne-afstandsbedieningskast door NV Philips Telecommunicatie Industrie voorheen N.S.F.1956, 269; 1 omslag
        - 78/6075/11.Overeenkomst voor de modificatie van tweehonderdvierenveertig stuks 20 millimeter kanonnen door Hispano Suiza (Nederland) NV.1957, 270; 1 omslag
        - 79/2509/4.Overeenkomst voor de opdracht tot de ontwikkeling van Intervalo Bombing System voor het NF-5 vliegtuigtype door Van der Heem Electronics NV.1969, 271; 1 omslag
        - DMLu nr. 20.443.Overeenkomst voor de levering van luchtwaarschuwingsradarinstallaties type SGR 110/02 en bijbehorende hoogtemeetinstallaties door Philips Bedrijfsapparatuur Nederland NV.1955, 272; 1 omslag
        - DMLu nr.: 50.075.Overeenkomst voor de levering van een HSS 825 kanon door de Firma Hispano Suiza Nederland NV.1954 - 1960, 273; 1 omslag
        - DMLu nr.: 50.735.Vergaderverslagen betreffende de aanschaf van Hunter Mk lV vliegtuigen.1956 - 1959, 274; 1 pak
        - DMLu nr.: 50.746.Overeenkomst voor de productie van Hunter Mk 5 en Mk 6 vliegtuigen door de Firma Hawker Aircraft Limited.1957, 275; 1 omslag
        - DMLu nr.: 51.600.Overeenkomst voor de modificatie van honderdachtenvijftig F-104 G vliegtuigen door NV Koninklijke Nederlandse Vliegtuigenfabriek Fokker.1963 - 1964, 276; 1 omslag
        - DMLu/AC04/KO/7705 [Overeenkomst voor de levering, installatie en het testen van een 'Approach Radar System' door de Raytheon Company.] 1977 - 1981, 277-278; 2 pakken
          - Contract, 1977, 277
          - Amendementen, 1977 - 1981, 278
        - DMLu/SCON1/A/6918.Overeenkomst voor de modificatie van het NF-5 vliegtuig door Van der Heem Electronics NV.1969, 279; 1 omslag
        - DMLu/SCON1/HA/7303.Overeenkomst voor het lenen van zestig 'Homing All the Way Killer' (HAWK) luchtdoelraketten van het Duitse Ministerie van Defensie.1972 - 1973, 280; 1 omslag
        - DMLu/SCON1/KO/6715.Overeenkomst voor de levering van negentien complete Nike Hercules lanceerrails door Royal Norwegian Air Force (RNoAF).1967, 281; 1 omslag
        - DMLu/SCON2/A/6925.Overeenkomst voor de levering van achthonderdtweeënzestig Wing Pylon Tanks 275 gallon door de Maatschappij voor Vliegtuigbouw Aviolande NV.1969, 282; 1 omslag
        - DMLu/SCON2/KO/7401.Overeenkomst voor de levering van AN/ALQ-126 meetapparatuur voor F- 104 G vliegtuigen door de Firma Sanders Associates Incorporate.1974, 283; 1 omslag
        - DMLu/SCON2/RE6612.Overeenkomst voor het verlenen van diensten en de uitvoering van grote inspecties, reparaties en onderhoud aan vliegtuigen en/of vliegtuigonderdelen door de NV Koninklijke Nederlandse Vliegtuigenfabriek Fokker.1963 - 1966, 284; 1 omslag
        - DMLu/SCON2/RE/6718.Overeenkomst voor het uitvoeren van modificatiewerkzaamheden aan vliegtuigen door NV Lichtwerk.1967, 285; 1 omslag
        - DMLu/SCON2/RE/7116.Overeenkomst voor de uitvoering van onderhoud, reparatie en/of modificatie van luchtvaart materieel met de NV Lichtwerk.1971, 286; 1 omslag
        - DMLu/SCON3/KO/7001.Overeenkomst voor de levering van een Plan Handeling and Radar Operating System (PHAROS) door de Nederlandsche Standaard Electric Maatschappij NV.1970, 287; 1 omslag
        - DMLu/SCON3/KO/7203.Overeenkomst voor de levering van een 'Automated Message Switching Systeem' (AMSS) met Philips Nederland NV.1972 - 1973, 288; 1 omslag
        - DMLu/SCON3/KO/7230.Overeenkomst voor het vervaardigen, respectievelijk doen vervaardigen en leveren van 'Homing All the Way Killer' (HAWK) straalzendersystemen door de NV Elektriciteitsmaatschappij AEG.1972, 289; 1 omslag
        - DMLu/SCON3/KO/7333.Overeenkomst voor het vaststellen van alle operationele benodigdheden en technische specificaties voor Radar Post North door de Firma Thomson/CSF.1973, 290; 1 omslag
        - DMLu/SCON3/KO/7538.Overeenkomst voor de levering van een compleet vuurleidingsysteem door Hollandse Signaalapparaten BV.1976, 291; 1 omslag
        - DMLu/SCON3/KO/7549.Overeenkomst voor reparatie en/of modificatie van zesendertig Bofors 40L/70 wapens door Ab Bofors, Ordnance Division.1969, 292; 1 omslag
        - DMLu/SCON3/KO/7550.Overeenkomst voor de levering van het Automatic Switched Communication,(ASCON) systeem door Collins Systems International.1976, 293; 1 omslag
        - DMLu/SCON/KO/7420.Overeenkomst voor de levering van dertig BO-105C helikopters door Messerschmitt Bölkow-Blohm GmbH.1974, 294; 1 omslag
        - TG/73/5032/11.Overeenkomst voor de levering van acht Neva Motortrucks door NV Nederlandse Machine en Apparatenfabriek Neva.1955, 295; 1 omslag
        - TG/73/5034/11.Overeenkomst voor de levering van zestien Tempo bussen type Matador door Tempo Wagens Import NV.1955, 296; 1 omslag
        - TG/73/5048/11.Overeenkomst voor de levering van twintig crashtenders door Gebroeders Kronenburg NV.1955, 297; 1 omslag
    - In regie (idem), licentiebouw (ook licenties), 43.12
      - Productie van het F-104 G Starfighter gevechtsvliegtuig., 1957 - 1966; 298-410; 5 pakken, 42 omslagen en 66 stukken
        - Stukken betreffende aantekeningen van gevoerde gesprekken ter voorbereiding op vergaderingen voor de productie van het F-104 G vliegtuig, 1957 - 1966, 298; omslag
        - Besprekingsverslag van de 'Flight Test Meeting F-104' te Bonn (Duitsland), 1959, 299; omslag
        - Concept opzet Evaluatie Nieuwe Vliegtuigen in opdracht van de Belgische en Nederlandse ministers van Defensie, 1959, 300
        - Memo betreffende de interferentie van het Multi Purpose Air (MPA) project met de productie van nieuwe vliegtuigen na keuze bepaling van het type in de ministerraad, 1959, 301
        - Memo inzake de evaluatie van een nieuw type jachtvliegtuig op basis van een bezoek aan verschillende fabrikanten in de Verenigde Staten, 1959, 302
        - Stukken betreffende de evaluatie van een nieuw type jachtvliegtuig, 1959, 303; omslag
        - Stukken betreffende de eventuele Nederlands-Duitse productie van het F-104 vliegtuig, 1959, 304; omslag
        - Stukken betreffende de keuze van het transport voor de aflevering van F-104 G vliegtuigen uit de Verenigde Staten van Amerika, 1959, 305; omslag
        - Stukken betreffende de keuzebepaling van het Directoraat Materieel Luchtmacht voor een nieuw type gevechtsvliegtuig. 1959, 306-307
          - Nota aan de Minister van Defensie betreffende de keuzebepaling voor een nieuw type vliegtuig voor de Koninklijke Luchtmacht., 306; omslag
          - 1959 dec. 12., 307; omslag
        - Verslag van een bespreking met het Departement van Defensie, het Ministerie van Buitenlandse Zaken, het Ministerie van Economische Zaken en het Ministerie van Financiën betreffende de eventuele aanschaffing van het vliegtuig type F-104 G, 1959, 308; omslag
        - Verslag van een bespreking over de voor- en nadelen van een eventuele eigen licentie voor de productie van F-104 G gevechtsvliegtuigen op internationaal niveau, 1959, 309; omslag
        - Stukken betreffende de voorbereidende fase voor de aanschaf van F-104 G vliegtuigen door de regeringen van België, West-Duitsland en Nederland, 1959 - 1960, 310; pak
        - Verslagen van de tweede - vierde vergadering van de F-104 Commissie, 1959 - 1960, 311; omslag
          Bevat tevens een voorstel met betrekking tot de tussen Duitsland, Nederland en België af te sluiten overeenkomst inzake een gezamenlijke Europese F-104 G productie.
        - Amendement van Appendix C op het contract FLX-L-N voor Model F-104 G inzake de Nederlandse Licentie Overeenkomst, 1960, 312
        - Basis overeenkomst tussen de Lockheed Aircraft Corporation en het Directoraat Materieel Luchtmacht, 1960, 313
        - Bericht van directeur materieel van de luchtmacht aan de Firma Lockheed over de definitieve verhoging van de financiële aansprakelijkheid voor het F-104 G programma, 1960, 314
        - Beschikking betreffende de aanwijzing van de voorzitters van de niet-permanente raad en de permanente directie van de organisatie van de gezamenlijke Starfighter productie door de Duitse Bondsrepubliek, België en Nederland, 1960, 315
        - Beschikking betreffende het voorzitterschap van de niet-permanente raad en het presidentschap van het permanente directorium, 1960, 316
        - Besluitenlijst naar aanleiding van bespreking ministerieel gedelegeerden op 20 november in Parijs, 1960, 317
        - Besprekingsverslag betreffende een nader te bepalen gedeelte van ontwikkelingskosten waarin Nederland en België kunnen deelnemen, 1960, 318
        - Besprekingsverslag betreffende vliegtuig - en gronduitrusting voor de F-104 G, gehouden bij het Bundesamt für Wehrtechnik und Beschaffung te Koblenz, 1960, 319; omslag
        - Besprekingsverslag F-104 G vliegtuigen inzake de compensatie van België aan Nederland en de verdeling tussen Fokker en SABCA, 1960, 320
        - Besprekingsverslag F-104 G vliegtuigen inzake de compensatie van Nederland door België tussen Duitse, Nederlandse en Belgische Luchtmacht en de vliegtuigindustrieën uit de betrokken landen, 1960, 321
        - Besprekingsverslag inzake de F-104 G productie betreffende een gezamenlijk voorstel van België en Nederland aan de Amerikaanse regering, 1960, 322
        - Besprekingsverslag inzake het overleg tussen de Nederlandse en Belgische Luchtmacht met betrekking tot de gezamenlijke F-104 G productie, 1960, 323; omslag
        - Besprekingsverslag van de F-104 betreffende het verkrijgen van vaste prijzen met industrieën, 1960, 324
        - Besprekingsverslag van een overleg tussen de Duitse, Nederlandse en Belgische luchtmacht en aanlevering-industrieën uit de betrokken landen, 1960, 325; omslag
        - Besprekingsverslagen betreffende een toelichting op het productieverdelingsvoorstel met betrekking tot de elektronische uitrusting van het F-104 gevechtsvliegtuig, 1960, 326; omslag
        - Brief aan de minister over het overleg betreffende een vast te leggen verklaring dat de pariteitsgedachte bij het verkrijgen van Duitse orders voor de bouw van F-104 G vliegtuigen is aanvaard, 1960, 327
        - Brief van de directeur materieel luchtmacht aan de Ambassade der Nederlanden over de machtiging om het F-104 programma met de deelnemers te bespreken, 1960, 328
        - Brief van de directeur materieel luchtmacht aan de chef Luchtmachtstaf betreffende de munitiebehoefte voor het F-104 G project, 1960, 329
        - Brief van de directeur materieel luchtmacht aan de chef van de Luchtmachtstaf met als onderwerp het oprichten van een reserveonderdelen comité voor het F-104 G project, 1960, 330
        - Brief van de directeur materieel luchtmacht aan de Firma Fokker met goedkeuring voor de verkoop van Hunter Surplus onderdelen, 1960, 331
        - Brief van de directeur materieel luchtmacht aan de minister van Defensie over de voortgang van het F-104 G project, 1960, 332
        - Brief van de directeur-generaal van Defensie met correcties voor een verbatim (woordelijk) verslag van een bespreking met Ch.H. Shuff, 1960, 333
        - Brief van de ministers van Defensie van de deelnemende landen aan het F-104 G project aan Ch.H. Shuff, over de hoeveelheid te bestellen vliegtuigen, 1960, 334
        - Brief van Dr. Knieper aan dhr. Duyverman betreffende de licentieovereenkomst en het controle-orgaan voor het F-104 G programma, 1960, 335
        - Commentaar op de conceptbrief, door de directeur materieel luchtmacht, bestemd voor dhr. Ch.H. Shuff van de ministers van Defensie van de deelnemende landen aan het F-104 G project over de gezamenlijke Europese productie, 1960, 336; omslag
        - Commentaar van West-Duitsland, Frankrijk, België en Nederland op het ontwerp protocol voor de productie van het F-104 G vliegtuig, 1960, 337; omslag
        - Internverslag van een bespreking met betrekking tot het Starfighterprogramma met vertegenwoordigers van de deelnemende landen, 1960, 338; omslag
        - Vervallen, 339
        - Memo gericht aan de chef Luchtmachtstaf betreffende de modificaties aan de Sidewinder I-A (Gar-8), 1960, 340
        - Memo over de eventuele aanpassingen aan de F-104 G vliegtuigen tegen een nader vast te stellen prijs, 1960, 341
        - Memo over het concept protocol betreffende de gemeenschappelijke productie van vliegtuigen van het type F-104 G in de Duitse Bondsrepubliek, België en Nederland, 1960, 342
        - Memo van het Directoraat Materieel Luchtmacht over de Italiaanse deelname aan het F-104 G project, 1960, 343
        - Memo voor de directeur-generaal van defensie, met commentaar van de directeur materieel luchtmacht op de besluitenlijst van de bespreking van de Ministeriële Gedelegeerden in Parijs, 1960, 344
        - Memorandum betreffende de productieverdeling van de F-104 G vliegtuigen over de Europese industrieën, 1960, 345
        - Memorandum over de geïntegreerde F-104 vliegtuigproductie in Duitsland, Nederland en eventueel België, 1960, 346
        - Memorandum van de directeur materieel luchtmacht betreffende de niet-militaire aspecten van de keuze tussen de Mirage III D de F-104 G gevechtsvliegtuigen, 1960, 347; omslag
        - Memorandum voor de directeur-generaal van Defensie en de directeur materieel luchtmacht betreffende af te sluiten contracten F-104 G en prijspolitiek, 1960, 348
        - Nota van de directeur-generaal betreffende de financiële verplichtingen in verband met de Starfighterproductie, 1960, 349
        - Overeenkomst tussen Duitsland, België en Nederland betreffende de geïntegreerde productie van tweehonderd F-104 G vliegtuigen, 1960, 350; omslag
        - Overeenkomst tussen Nederland en Lockheed Aircraft Corporation voor gezamenlijke productie van het F-104 G vliegtuig, 1960, 351
        - Overzicht van de stand van zaken van de productie van het F-104 G vliegtuig bij de deelnemende landen, 1960, 352
        - Proces-verbaal betreffende de instelling van de 'Hunter Surplus Commissie', 1960, 353
        - Rapport Correctie van vliegprestaties in stationaire symmetrische vlucht naar gewenste omstandigheden van atmosfeer, gewicht en motorregeling, 1960, 354
        - Stukken betreffende de Commissie Hunter Surplus onderdelen, 1960, 355; omslag
        - Stukken betreffende de financiële consequenties bij uitstel van de aanvang van het productieprogramma van het F-104 G gevechtsvliegtuig tot na 1 maart, 1960, 356; omslag
        - Stukken betreffende de problemen met de leveringstermijn van de F-104 G bij de 'Nord Gruppe', 1960, 357; omslag
        - Stukken betreffende de toewijzing, herverdeling en prijsberekening van de productie van het F-104 G vliegtuig van België aan Nederland, 1960, 358; omslag
        - Stukken betreffende een concept protocol over de gemeenschappelijke productie van vliegtuigen van het type F-104 G in de Duitse Bondsrepubliek, België en Nederland, 1960, 359; omslag
        - Stukken betreffende in te brengen onderwerpen bij de Raad van Regeringsvertegenwoordigers van het F-104 G project, 1960, 360; omslag
        - Technische overeenkomst voor de productie van het F-104 G vliegtuig tussen de regering van de Verenigde Staten en de regeringen van België, Italië en Nederland, 1960, 361
        - Vergaderverslag van een overleg tussen de Nederlandse en Duitse Luchtmacht en de vliegtuig industrieën in de 'Nord Gruppe', 1960, 362; omslag
        - Vergaderverslagen van de 2e - 7e vergadering van het F-104 G consortium, 1960, 363; omslag
          Vergaderverslag vijf ontbreekt.
        - Verslag van de vergadering van de deelnemende landen aan het TF-104 G programma over de levering en de configuratie van TF-104 G gevechtsvliegtuig, 1960, 364
        - Verslag van de voorbespreking met Nederlandse industrievertegenwoordigers over de toelichting van de Belgische compensatie voorstellen van Fokker door de vertegenwoordigers van de Nederlandse vliegtuigindustrie, 1960, 365
        - Verslag van een bespreking met leden van de niet permanente raad en leden van het permanente directorium van het Directie- en Controle-Orgaan (DCO) met betrekking tot de gezamenlijke Starfighter-productie, 1960, 366
        - Verslag van een vergadering betreffende financiële hulp van de Verenigde Staten en de positie van de Nederlandse Luchtmacht in het F-104 G project, 1960, 367
        - Verslag van een vergadering over het Europese Productie Programma voor het F-104 G project, 1960, 368
        - Verslag van een vergadering van Groep Noord (Gruppe Nord) over de overeenkomst voor de licentiebouw van de F-104 G, 1960, 369
        - Verslagen van besprekingen tussen de Belgische en Nederlandse vliegtuigindustrieën betreffende de toewijzing van de F-104 G vliegtuigproductie van België aan Nederland, 1960, 370; omslag
        - Besluitenlijst naar aanleiding van coördinatie bespreking Directoraat Materieel Luchtmacht met betrekking tot de werkzaamheden voor het F-104 G programma, 1960 - 1961, 371
        - Dmlu nr.: 30.641.Stukken betreffende de voorbereidende fase voor de levering van tweehonderdvijfenzeventig F-104G vliegtuigen door de NV Koninklijke Nederlandse Vliegtuigenfabriek Fokker aan de Duitse luchtmacht, 1960 - 1961, 372; pak
        - Besluitenlijst naar aanleiding van vergadering van vier ministerieel vertegenwoordigers uit West-Duitsland, Italië, België en Nederland en vertegenwoordigers van de regering van de Verenigde Staten voor het F-104 G project, 1961, 373
        - Brief gericht aan de directeur-generaal van Defensie betreffende reactie en commentaar op het verslag van de Decision Sheet vergadering Ministeriële Delegatie te Parijs, 1961, 374
        - Commentaar van het Directoraat Materieel Luchtmacht op het Status Report F-104 G programma, 1961, 375
        - Memo van de adjunct-directeur materieel luchtmacht betreffende verwezenlijking van het aan Nederland toegewezen productie voor de F-104 G, 1961, 376
        - Memo van de adjunct-directeur materieel luchtmacht voor de directeur materieel luchtmacht betreffende de gecombineerde F-104 G productie, 1961, 377
        - Memo van de adjunct-directeur materieel luchtmacht voor de directeur materieel luchtmacht betreffende een wijziging in de United States Air Force (USAF) politiek ten aanzien van de F-104, 1961, 378
        - Memo van de directeur materieel luchtmacht aan de chef Luchtmachtstaf betreffende de integratie van in- en navliegers van de Firma Fokker bij de luchtmacht, 1961, 379
        - Memo van de directeur materieel luchtmacht aan de directeur-generaal van Defensie betreffende de bestelling van F-104 G vliegtuigen door Nederland ten behoeve van Duitsland, 1961, 380
        - Memo van de directeur materieel luchtmacht aan de voorzitter van de Sidewinder Directing Group betreffende de productie van Sidewinder tiplaunchers voor het F-104 G vliegtuig, 1961, 381
        - Memo van het hoofd afdeling elektronisch materieel betreffende de elektronische grond- en lucht faciliteiten op de luchthaven Schiphol ten behoeve van het invliegprogramma van de F-104 G vliegtuigen, 1961, 382